臺灣高等法院刑事判決　　　　　　　　94年度上易字第1290號
上　訴　人
即　被　告　甲○○
　　　　　　黃淑娟即乙○○○.
上列上訴人因詐欺案件，不服臺灣臺北地方法院91年度自字第81
6號，中華民國94年5月27日第一審判決（移送併辦案號：臺灣臺
北地方法院檢察署92年度偵字第20596、24703號；93年度偵字第
9796號），提起上訴，本院判決如下：
    主  文
原判決關於甲○○部分撤銷。
甲○○部分自訴不受理。
其他上訴駁回。
    事  實
一、甲○○（已於九十四年七月二十四日死亡）、黃淑娟（即乙
    ○○○）為夫妻，甲○○係設於臺北縣三重市○○路四一巷
    二五弄三號五樓聖益行商號（下稱聖益行）之負責人，黃淑
    娟則為設於臺北市○○區○○街一四七號登益實業有限公司
    （下稱登益公司）之負責人，甲○○、黃淑娟並對外以聖益
    行及登益公司名義共同經營襪類產品買賣。詎甲○○、黃淑
    娟明知聖益行、登益公司所經營之襪類生意財務窘迫，竟均
    共同意圖為自己不法之所有，而基於詐欺取財之概括犯意聯
    絡，於下述時間為後述犯行：
（一）登益公司為蒂巴蕾股份有限公司（下稱蒂巴蕾公司）在臺
      灣北部之經銷商，兩家公司因長期生意往來，甲○○、黃
      淑娟夫妻與蒂巴蕾公司代表人曾婉玉甚為熟稔，蒂巴蕾公
      司因與甲○○、乙○○○時有換票行為，甲○○、黃淑娟
      因認有機可趁，乃於九十年八月初某日晚間，共同前去蒂
      巴蕾公司位於臺北市○○○路○段一七四號十三樓之一之
      臺北辦公室內，向曾婉玉佯稱：「先前簽發交付收執之四
      十二張支票（詳如附表一所示）俱遭甲○○之叔叔高進水
      （業經原審判決無罪確定）取去，因高進水經營建築業倒
      閉，無法找到高進水取回蒂巴蕾公司所開支票，渠等交付
      蒂巴蕾公司收執之支票將無法兌現」云云，且甲○○、黃
      淑娟復於九十年八月中旬某日，再次前去蒂巴蕾公司上開
      辦公室，復向曾婉玉佯稱：「往來之華南商業銀行通知要
      辦理增資須提出更多營業證明文件，始願貸款予登益公司
      ，由於作業需要時間，將於同年八月底還款」云云，均致
      蒂巴蕾公司之代表人曾婉玉陷於錯誤，誤認附表一所示支
      票係遭高進水擅自取去，而致甲○○、黃淑娟暫時無法取
      得現金，且登益公司即將辦理增資而可獲得華南商業銀行
      核准貸款，乃同意為甲○○、黃淑娟之屆期支票予以代墊
      款項，蒂巴蕾公司並連續於附表二所示時間，電匯如附表
      二所示款項以供甲○○及黃淑娟所使用之支票如期兌現，
      甲○○、黃淑娟乃詐得如附表二所示款項。
（二）黃淑娟復於九十年八、九月間某日，以電話告知曾婉玉，
      佯稱：「登益公司及聖益行欲向往來銀行辦理貸款，銀行
      告以需辦理增資並提出更多營業資料，以便評估進行貸款
      ，為配合銀行作業，希望蒂巴蕾公司能簽發支票交予登益
      公司收執，以供銀行評估作為放款之依據」云云，且黃淑
      娟及甲○○為取信蒂巴蕾公司，並由黃淑娟書立同意書載
      明「蒂巴蕾公司開具用以交付收執之票據，不做任何質押
      、保證、借款及任何用途，並將於九十年九月三十日歸還
      蒂巴蕾公司」，蒂巴蕾公司代表人曾婉玉乃因而陷於錯誤
      ，誤認甲○○、黃淑娟僅係為求銀行徵信作業，不會將取
      得之蒂巴蕾公司支票轉讓他人，乃在蒂巴雷公司上開臺北
      辦事處內，開立如附表三所示之蒂巴蕾公司支票八張，交
      付甲○○、黃淑娟夫妻收受，甲○○、黃淑娟乃又詐得票
      面金額共計一百五十七萬七千七百五十元之蒂巴蕾公司支
      票八張，甲○○、黃淑娟並於詐得該等支票後，即持以轉
      讓予不知上情之吳繼群、華南商業銀行等人以供借款之用
      。
（三）甲○○、黃淑娟與吳繼群因有業務往來而熟識，甲○○、
      黃淑娟乃自九十年二月至同年九月十一日止，在登益公司
      上址多次向吳繼群佯稱：「登益公司業務良好將辦理增資
      」、「高進水將客戶交付予登益公司之支票兌現四百餘萬
      後不知去向，登益公司找不到高進水」、「登益公司庫存
      襪類價值甚高，可將登益公司營業權、庫存及未收帳款轉
      讓」云云，致吳繼群因而陷於錯誤，誤認登益公司業務狀
      況良好即將辦理增資，且登益公司業務上所取得之客票遭
      高進水捲款潛逃而急須周轉，並可取得登益公司之營業權
      、庫存及未收帳款，乃連續於附表四所示時間，電匯如附
      表四所示十九筆現金予黃淑娟，共計遭詐騙一千三百三十
      九萬三千六百八十五元。
二、案經蒂巴蕾公司提起自訴及吳繼群訴由臺北市政府警察局萬
    華分局報告臺灣臺北地方法院檢察署檢察官移送併案審理。
    理  由
甲、被告黃淑娟部分：
一、訊據被告黃淑娟雖坦承曾於前揭時地經營聖益行、登益公司
    ，並曾因換票而積欠自訴人蒂巴蕾公司如附表二所示之代墊
    票款尚未清償，及曾與告訴人吳繼群簽定債務清償協議書，
    約定將營業權、庫存貨物及未收帳款轉讓予告訴人吳繼群，
    並由告訴人吳繼群處取得如附表四所示電匯款項之事實，惟
    矢口否認有何詐欺犯行，辯稱：伊與自訴人換票前已告知自
    訴人之代表人曾婉玉登益公司財務狀況，並未施用詐術，且
    告訴人吳繼群與登益公司已於九十年九月十二日簽立債務清
    償協議書，所有積欠告訴人吳繼群之款項均已依該協議書全
    部清償完畢，伊當時庫存貨物約有二、三千萬價值，伊有將
    公司經營的狀況據實告知告訴人吳繼群，告訴人吳繼群提出
    告訴指稱未獲清償並非實在云云。
二、經查：
（一）詐欺自訴人部分：
    (1)詐欺代墊應付票款部分：
      黃淑娟坦承因換票而取得自訴人交付如附表一所示之四
        十二張支票，及因換票所簽發交付自訴人之各該支票並
        未如期兌現之事實，然就其交付予自訴人之支票無法兌
        現之原因，先係於原審訊問時，否認積欠自訴人代墊應
        付票款云云，並供稱：係自訴人積欠伊等票款未還云云
        ，然經自訴人提出附表二所示墊款五百九十三萬二千八
        百六十三元之明細表及墊款之匯款單據（見原審卷二第
        五四至六一頁），被告黃淑娟業已坦承積欠自訴人如附
        表二所示之代墊票款無訛，故自訴人曾於附表二所示時
        間代墊該等應付票款款項，以供被告黃淑娟與甲○○所
        使用支票兌現之事實，堪予認定。至自訴人雖於自訴狀
        之犯罪事實欄內記載「共代墊一千零十二萬一千三百七
        十七元」，然經自訴人與被告黃淑娟與甲○○會算後，
        業已更正遭詐欺之代墊票款如前述，附予敘明。
      次查，自訴人代墊如附表二所示款項之經過，業據證人
        即自訴人之代表人曾婉玉到庭證稱：九十年八月三或四
        日，甲○○、黃淑娟二人來我辦公室找我說我們公司開
        出去的支票被他叔叔拿去，說他們二夫妻也一直在找他
        叔叔找不到，所以如果我開出去的票兌現後錢會被他叔
        叔拿去，事後才查出他叔叔是高進水，所以他們沒有辦
        法兌現登益公司開出來的支票，所以被告二人拜託我除
        了要兌現自訴人公司開出去的支票之外，還要代墊登益
        公司開出去的支票，甲○○、黃淑娟二人還說他們會用
        最快的速度去找到高進水，而且銀行這邊新的額度在八
        月中就會下來，所以我們才會幫忙墊款，所以當時所有
        的票款，包括聖益行、登益公司及甲○○個人的支票都
        是自訴人公司付現代墊才能兌現（見原審卷二第三五頁
        ）、甲○○夫妻到我辦公室稱，高進水向他們夫妻借錢
        之後跑票，還把支票拿走，還說高進水是做建築業，因
        為不景氣倒閉了，所以高進水也找不到人等語綦詳（見
        原審卷二第八三頁），而審酌被告黃淑娟與甲○○亦坦
        承換票所取得之自訴人支票係在高進水之帳戶提示兌現
        ，然被告黃淑娟與甲○○於原審審理中，雖就將換票所
        得之自訴人支票兌現後，竟讓交付予自訴人之支票退票
        之原因改辯稱：伊等將自訴人支票交由高進水在臺北國
        際商業銀行（原名臺北中小企業銀行；下稱臺北國際商
        銀）帳戶提示兌現後，因銀行緊縮高進水銀根，乃將高
        進水帳戶內之兌現款項逕行抵銷貸款，伊等因而無法取
        得自訴人支票所兌現款項，遂致交付予自訴人之支票均
        遭退票，而無法清償積欠自訴人之款項云云，惟查，高
        進水臺北國際商銀帳戶之往來情形，業據高進水供稱：
        甲○○都是拿支票來向伊調錢，伊拿到支票就付現金給
        他（見原審卷二第八一頁）、伊是向新光保險公司貸款
        ，之後存入臺北國際商銀中港分行借錢給被告甲○○等
        語詳實（見原審卷二第八二頁），核與證人即臺北國際
        商銀中港分行票據貼現業務承辦人趙玉珮具結證稱：被
        告高進水並無辦理該行票據貼現業務等語大致相符（見
        原審卷三第一六一、一六二頁），復據原審核閱趙玉佩
        所提出之高進水上開帳戶所有交易明細資料無訛（證物
        外放），從而被告黃淑娟與甲○○所持交高進水之支票
        ，既均經高進水以個人資金貼現予甲○○夫婦，並無甲
        ○○夫婦所辯之遭銀行抽銀根情事，足認被告黃淑娟與
        甲○○係施用詐術，致使自訴人陷於錯誤，而誤認支票
        遭高進水取去及登益公司業務良好而可獲銀行貸款，乃
        陸續匯款如附表二所示款項以代墊被告黃淑娟與甲○○
        所使用支票應付票款之事實，同堪認定。
    (2)詐得附表三所示支票八張部分：
      被告黃淑娟與甲○○曾由自訴人處取得如附表三所示之
        支票八張，及由被告黃淑娟書立同意書載明「蒂巴蕾公
        司開具用以交付收執之票據，不做任何質押、保證、借
        款及任何用途，並將於九十年九月三十日歸還蒂巴蕾公
        司」，被告黃淑娟與甲○○並於取得該等支票後，即持
        以轉讓予吳繼群、華南商業銀行等人以供借款之用之事
        實，業據被告黃淑娟與甲○○坦承不諱，而自訴人簽發
        附表三所示支票之經過，業據證人即自訴人之代表人曾
        婉玉到庭證述：甲○○、乙○○○二人又來說，因銀行
        還在懷疑公司的營業狀況，所以請我再開八張支票，金
        額共0000000元，甲○○親自來我辦公室領取這
        八張支票，結果八月底被告二人所說銀行的錢也沒有下
        來，自訴人的週轉現金也撐不下去，九月十二日為止，
        我提供現金讓各四十二張支票中的各三十二張兌現，所
        以總共自訴人公司讓六十四張票兌現，最後才造成我自
        己公司週轉不靈而跳票。我幫被告過了三十二張票，所
        以被告二人又來找我，又開了登益公司、聖益行及甲○
        ○名義之支票共三十四張給我，這三十四張支票的票載
        發票日從九十年九月十七日到九十一年元月二十日，金
        額共計00000000元，並告訴我九月份他們公司
        就有錢進來，會還我錢。後來被告二人又來跟我拿八張
        票，金額是一百五十七萬七千七百五十元等情屬實（見
        原審卷二第三五頁），並有上開同意書附卷得憑（見原
        審卷一第四十三頁），故自訴人交付附表三所示之支票
        八張予被告黃淑娟與甲○○時，主觀上顯係相信該等支
        票不會遭轉讓他人之理，彰彰明甚。
      繼查，被告黃淑娟與甲○○於取得附表三所示支票後，
        連續持該等支票向不知情之吳繼群、華南商業銀行等人
        借貸，並轉讓支票予該等第三人，致該等第三人屆期分
        別向自訴人提出給付票款民事訴訟之事實，有原審法院
        九十年促字第五八八六八號支付命令、原審法院簡易庭
        九十一年度北簡字第三０二五、一三九三０、六０一０
        號民事判決在卷得參（見原審卷一第四四至四九頁、原
        審卷二第六二至六五頁），故被告黃淑娟與甲○○確係
        施用詐術而詐得附表三所示支票，業臻明確。
（二）詐欺告訴人吳繼群部分：
    (1)告訴人吳繼群與被告黃淑娟與甲○○熟識，並曾於附表四
      所示時間，連續匯款十九筆款項至被告黃淑娟帳戶，嗣於
      九十年九月十二日簽立清償債務協議書，約定將登益公司
      營業權、庫存及未收帳款轉讓予告訴人吳繼群之事實，為
      被告黃淑娟與甲○○所供承無訛，並有告訴人吳繼群匯款
      單據十九紙與前揭債務清償協議書附卷足考（見原審卷三
      第一九一至一九七頁），故被告黃淑娟與甲○○積欠告訴
      人吳繼群如附表四所示款項之事實，足堪認定。
    (2)告訴人吳繼群匯款如附表四所示款項之經過，業據其證述
      ：甲○○來找伊，說（登益）公司要增資，伊才願意協助
      他，被告甲○○又對伊說增資後銀行要提高授信額度，而
      且還拿出所謂公司增資的資料給伊看，伊才相信，跟伊接
      洽的都是被告甲○○本人，因為伊與被告黃淑娟沒有信賴
      關係，不可能有這種業務往來‧‧‧‧被告甲○○對伊說
      ，是因為高進水把客戶的貨款兌現後四百多萬元都拿走，
      還說高進水已經把錢拿走跑路了，伊當時還幫甲○○去找
      高進水但是都找不到人等語在卷（見原審卷三第二八、一
      六六、一六七頁、九十二年度他字第三九五八號卷第一０
      七、一０八頁），然登益公司於九十年間業已財務狀況不
      佳，且甲○○陳稱高進水捲款離去不知去向並非實在，均
      已詳如前述，故告訴人吳繼群亦係陷於錯誤而致交付附表
      四所示款項。
（三）又查，甲○○個人所使用之支票，自九十年八月十七日起
      即退票十六張，而登益公司之支票，則係自九十年八月三
      日起退票達一百三十五張等情，有法務部票據信用資訊連
      結作業查詢明細表可資佐證（見原審卷一第一七一至一七
      八頁），故被告黃淑娟與甲○○顯係明知財力狀況不佳，
      仍均意圖為自己不法之所有，而肇犯上開詐欺犯行，彰彰
      明甚。
（五）復查，被告黃淑娟就自訴人之支票為何於被告高進水之臺
      北國際商業銀行中港分行帳戶兌現之原因，先係於原審訊
      問時供稱：票都是在中小企銀（即臺北國際商業銀行）往
      來，一直有向中小企銀借錢往來，從八十一年開始就有往
      來等語（見原審卷二第三八頁），然其所為辯解與甲○○
      嗣後於原審審理時辯稱因高進水遭銀行緊縮銀根，所以在
      高進水帳戶兌現之支票款項，遭銀行拿去還貸款無法領出
      云云，顯不相符，且高進水設於臺北國際商業銀行中港分
      行帳戶之自訴人支票提示兌現往來情形，亦據高進水供稱
      ：甲○○都是拿支票來向伊調錢，伊拿到支票就付現金給
      他、伊是向新光保險公司貸款，之後存入臺北國際商業銀
      行中港分行借錢給甲○○等語詳實（見原審卷二第八一、
      八二頁），且高進水前揭供述，復與證人即臺北國際商業
      銀行票據貼現業務承辦人趙玉珮具結證稱：高進水並無辦
      理票據貼現業務等語一致（見原審卷三第一六一、一六二
      頁），足認被告黃淑娟辯稱曾與臺北國際商業銀行有借貸
      往來云云、甲○○辯稱因高進水遭緊縮銀根乃無法清償云
      云，均與事實不符。
（六）綜上所述，被告黃淑娟與甲○○連續施用詐術，致使自訴
      人及告訴人吳繼群均陷於錯誤，因而交付財物，故被告黃
      淑娟上開辯解，要屬臨訟卸責之詞，尚無可取，本件事證
      明確，被告黃淑娟與甲○○共同詐欺犯行，應堪認定。
三、核被告黃淑娟所為，係犯刑法第三百三十九條第一項之詐欺
    取財罪。被告黃淑娟與甲○○二人就前揭犯行間，有犯意聯
    絡及行為分擔，均為共同正犯。檢察官移送原審併案審理之
    臺灣臺北地方法院檢察署九十二年度偵字第二０五九六（即
    移送本院併案審理之九十四年度偵字第一○九九七號）、二
    四七０三號、九十三年度偵字第九七九六號（即詐欺告訴人
    吳繼群部分），與自訴人提起自訴部分，有連續犯之裁判上
    一罪關係，自得併予審理論究，附予敘明。被告黃淑娟先後
    多次詐欺取財犯行，時間緊接，且所犯罪名與構成要件相同
    ，顯係基於概括犯意而為之，應依連續犯規定論以一罪，並
    加重其刑。原審認被告罪證明確，適用刑法第二十八條、第
    五十六條、第三百三十九條第一項，罰金罰鍰提高標準條例
    第一條前段之規定，及審酌被告黃淑娟犯罪之動機係因一時
    貪念、目的、犯罪之手段、品行、智識程度、所詐得之金額
    匪少、對被害人所生之危害、犯罪後之態度雖已坦承部分事
    實經過然仍矢口否認犯行等一切情狀，判處有期徒刑二年六
    月。其認事用法及量刑，均稱允當，被告上訴意旨，仍執陳
    詞，否認犯罪，核無理由，其上訴應予駁回。
四、移送併案審理部分：
（一）臺灣臺北地方法院檢察署移送併辦之九十四年度偵字第一
      ○九九八號（即九十四年度偵字第五二九０號）、一○九
      九九號（即九十四年度偵字第五二九一號）被告黃淑娟與
      甲○○所涉詐欺等案件，其併辦意旨略以：被告黃淑娟與
      甲○○於九十年二月起即陸續將款項匯入蒂巴蕾公司及他
      人帳戶內，經告訴人吳繼群向銀行查證，始發現被告黃淑
      娟與甲○○上開逃漏稅捐及洗錢情事，因認被告黃淑娟與
      甲○○共同涉有洗錢等罪嫌等語。
（二）臺灣臺北地方法院檢察署移送併辦之九十四年度偵字第一
      二五七三號（即九十二年度偵字第一一六三九號）併辦意
      旨略以：被告黃淑娟與甲○○連續於九十年四月至七月間
      ，向位於彰化縣社頭鄉○○路七四六巷二０九號鼎記織襪
      有限公司（下稱鼎記公司）代表人呂秀娟佯稱：「接獲客
      戶大筆訂單及生意很好，希望擴展客戶層級拉攏頂級消費
      客戶」云云，連續訂購價值四十二萬六千元褲襪數批，致
      鼎記公司代表人呂秀娟因而陷於錯誤，誤認登益公司業務
      狀況良好，乃陸續如數出貨寄交褲襪至登益公司予甲○○
      及黃淑娟收受，甲○○、黃淑娟共計詐得如上述金額之褲
      襪數批，嗣因甲○○及黃淑娟所交付予鼎記公司如附表五
      所示之支票均退票，鼎記公司始悉上情等語。
（三）經查：九十四年度偵字第一○九九八、一○九九九號詐欺
      等案件，觀諸告訴人吳繼群指訴之情節，係指被告黃淑娟
      與甲○○二人有逃漏稅捐及洗錢情事，亦與前揭論罪科刑
      部分難認有連續犯之裁判上一罪關係；至九十四年度偵字
      第一二五七三號詐欺等案件，因告訴人鼎記公司係指訴被
      告黃淑娟與甲○○、先以小額交易方式取得信任，再訂購
      單價較高產品而拒付貨款，是觀諸告訴人鼎記公司指訴情
      節，與前揭論罪科刑部分之犯罪手法並不相同，且黃淑娟
      、甲○○與告訴人鼎記公司並非初次往來交易，而被告黃
      淑娟亦就此部分辯稱：所有庫存襪類貨物均退回各該出貨
      廠商，足證並無詐欺犯意云云（見九十年度他字第一七二
      七號卷第五二頁），復參酌告訴人鼎記公司之代表人呂秀
      娟業已證稱：曾領得部分退貨等語在卷（見九十年度他字
      第一七二七號卷第四一頁），則可否由附表五所示支票並
      未兌現即可推論該部分亦係施用詐術，亦非無疑，均無從
      併予審理論究，均應退由檢察官另為適法處理，附此敘明
      。
乙、被告甲○○部分：
一、自訴意旨詳自訴狀所載（如附件）。
二、按被告已死亡者，得不經言詞辯論諭知不受理之判決，此項
    程序於第二審亦準用之，刑事訴訟法第三百六十四條、第三
    百零三條第五款、第三百零七條分別定有明文。
三、本件被告甲○○被訴詐欺案件，惟被告甲○○業於九十四年
    七月二十四日死亡，此有死亡證明書及戶政個人基本資料查
    詢結果各一紙在卷可按，原審係於九十四年五月二十七日為
    判決，被告係於原審判決後死亡，是以原審雖無從審究被告
    死亡之事，惟原判決此部分既有可議之處，爰由本院依首開
    法文所示，不經言詞辯論予以撤銷改判如主文第二項所示。
    被告甲○○既已死亡，則臺灣臺北地方法院檢察署移送併辦
    之九十四年度偵字第一○九九七（此部分原審已併案審理）
    、一○九九八、一○九九九、一二五七三號詐欺等案件，即
    應退由檢察官處理。
據上論斷，應依刑事訴訟法第三百六十九條第一項、第三百六十
四條、第三百四十三條、第三百零三條第五款、第三百零七條、
第三百六十八條，判決如主文。
中　　華　　民　　國　 94     年　  11　  月　　23　　日
　　　　　　　　　刑事第十九庭審判長法　官  葉騰瑞
　                                  法  官  謝靜恒
                                    法  官  莊明彰
以上正本證明與原本無異。
不得上訴。
                                    書記官  廖逸柔
中　　華　　民　　國　　94　　年　　11　　月　　23　　日
附錄：本案論罪科刑法條全文
刑法第339條
意圖為自己或第 3 人不法之所有，以詐術使人將本人或第 3 人
之物交付者，處五年以下有期徒刑、拘役或科或併科1000元以下
罰金。
以前項方法得財產上不法之利益或使第 3 人得之者，亦同。
前二項之未遂犯罰之。
附表一（換票明細）
┌──┬───┬──┬───┬───┬──┬───┬──┐
│編號│日期  │帳號│票號  │日期  │帳號│票號  │金額│
│    │（自訴│    │      │（高明│    │      │    │
│    │人）  │    │      │欽、高│    │      │    │
│    │      │    │      │黃淑娟│    │      │    │
│    │      │    │      │）    │    │      │    │
├──┼───┼──┼───┼───┼──┼───┼──┤
│1   │90/08/│400-│502916│90/08/│1600│268424│395,│
│    │06    │1   │8     │09    │7860│9     │000 │
│    │      │    │      │      │-1  │      │    │
├──┼───┼──┼───┼───┼──┼───┼──┤
│2   │90/08/│400-│502900│90/08/│1600│266650│265,│
│    │07    │1   │5     │10    │7860│4     │000 │
│    │      │    │      │      │-1  │      │    │
├──┼───┼──┼───┼───┼──┼───┼──┤
│3   │90/08/│400-│502901│90/08/│0899│142811│110,│
│    │07    │1   │5     │10    │8-9 │7     │420 │
├──┼───┼──┼───┼───┼──┼───┼──┤
│4   │90/08/│400-│502915│90/08/│0899│142818│525,│
│    │07    │1   │7     │10    │8-9 │3     │720 │
├──┼───┼──┼───┼───┼──┼───┼──┤
│5   │90/08/│400-│502901│90/08/│3060│368571│90,7│
│    │09    │1   │6     │14    │0413│5     │20  │
│    │      │    │      │      │.0  │      │    │
├──┼───┼──┼───┼───┼──┼───┼──┤
│6   │90/08/│400-│502900│90/08/│1600│266650│210,│
│    │10    │1   │8     │15    │7860│5     │900 │
│    │      │    │      │      │-1  │      │    │
├──┼───┼──┼───┼───┼──┼───┼──┤
│7   │90/08/│400-│502915│90/08/│1600│268424│485,│
│    │12    │1   │8     │16    │7860│4     │400 │
│    │      │    │      │      │-1  │      │    │
├──┼───┼──┼───┼───┼──┼───┼──┤
│8   │90/08/│400-│502901│90/08/│0899│142817│189,│
│    │14    │1   │8     │17    │8-9 │8     │450 │
├──┼───┼──┼───┼───┼──┼───┼──┤
│9   │90/08/│4001│502915│90/08/│0899│142818│485,│
│    │29    │-   │9     │17    │8-9 │4     │480 │
├──┼───┼──┼───┼───┼──┼───┼──┤
│10  │90/08/│400-│502904│90/08/│1600│167752│210,│
│    │15    │1   │0     │20    │7860│7     │900 │
│    │      │    │      │      │-1  │      │    │
├──┼───┼──┼───┼───┼──┼───┼──┤
│11  │90/08/│400-│502901│90/08/│3060│368571│99,5│
│    │15    │1   │9     │20    │0413│6     │66  │
│    │      │    │      │      │.0  │      │    │
├──┼───┼──┼───┼───┼──┼───┼──┤
│12  │90/08/│400-│502917│90/08/│1600│268425│614,│
│    │16    │1   │0     │21    │7860│0     │520 │
│    │      │    │      │      │-1  │      │    │
├──┼───┼──┼───┼───┼──┼───┼──┤
│13  │90/08/│400-│502901│90/08/│0899│142817│166,│
│    │21    │1   │2     │24    │8-9 │9     │610 │
├──┼───┼──┼───┼───┼──┼───┼──┤
│14  │90/08/│400-│502916│90/08/│0899│142818│415,│
│    │21    │1   │1     │24    │8-9 │5     │080 │
├──┼───┼──┼───┼───┼──┼───┼──┤
│15  │90/08/│400-│502901│90/08/│1600│266650│210,│
│    │22    │1   │1     │25    │7860│6     │900 │
│    │      │    │      │      │-1  │      │    │
├──┼───┼──┼───┼───┼──┼───┼──┤
│16  │90/08/│400-│502902│90/08/│3060│368571│88,1│
│    │22    │1   │2     │26    │0413│7     │57  │
│    │      │    │      │      │    │      │    │
├──┼───┼──┼───┼───┼──┼───┼──┤
│17  │90/08/│400-│502916│90/08/│1600│268424│435,│
│    │22    │1   │0     │27    │7860│5     │840 │
│    │      │    │      │      │-1  │      │    │
├──┼───┼──┼───┼───┼──┼───┼──┤
│18  │90/08/│400-│502901│90/08/│1600│266650│220,│
│    │27    │1   │7     │30    │7860│7     │000 │
│    │      │    │      │      │-1  │      │    │
├──┼───┼──┼───┼───┼──┼───┼──┤
│19  │90/08/│400-│502917│90/08/│1600│268425│425,│
│    │26    │1   │2     │31    │7860│1     │560 │
│    │      │    │      │      │-1  │      │    │
├──┼───┼──┼───┼───┼──┼───┼──┤
│20  │90/08/│400-│502902│90/08/│0899│142818│184,│
│    │28    │1   │7     │31    │8-9 │0     │780 │
├──┼───┼──┼───┼───┼──┼───┼──┤
│21  │90/08/│400-│502916│90/08/│0899│142818│652,│
│    │28    │1   │3     │31    │8-9 │6     │540 │
├──┼───┼──┼───┼───┼──┼───┼──┤
│22  │90/08/│400-│502902│90/09/│3060│368571│82,9│
│    │29    │1   │8     │01    │0413│8     │09  │
│    │      │    │      │      │.0  │      │    │
├──┼───┼──┼───┼───┼──┼───┼──┤
│23  │90/08/│400-│502902│90/09/│1600│266650│234,│
│    │31    │1   │0     │03    │7860│8     │800 │
│    │      │    │      │      │-1  │      │    │
├──┼───┼──┼───┼───┼──┼───┼──┤
│24  │90/09/│400-│502916│90/09/│1600│268424│504,│
│    │02    │1   │2     │06    │7860│6     │240 │
│    │      │    │      │      │-1  │      │    │
├──┼───┼──┼───┼───┼──┼───┼──┤
│25  │90/09/│400-│502903│90/09/│0899│142818│140,│
│    │04    │1   │0     │07    │8-9 │1     │570 │
├──┼───┼──┼───┼───┼──┼───┼──┤
│26  │90/09/│400-│502903│90/09/│3060│368572│94,6│
│    │04    │1   │1     │07    │0413│2     │86  │
│    │      │    │      │      │.0  │      │    │
├──┼───┼──┼───┼───┼──┼───┼──┤
│27  │90/09/│400-│502916│90/09/│0899│142818│495,│
│    │04    │1   │5     │07    │8-9 │7     │600 │
├──┼───┼──┼───┼───┼──┼───┼──┤
│28  │90/09/│400-│502902│90/09/│1600│266650│234,│
│    │05    │1   │3     │10    │7860│9     │800 │
│    │      │    │      │      │-1  │      │    │
├──┼───┼──┼───┼───┼──┼───┼──┤
│29  │90/09/│400-│502917│90/09/│1600│268425│292,│
│    │06    │1   │4     │11    │7860│2     │710 │
│    │      │    │      │      │-1  │      │    │
├──┼───┼──┼───┼───┼──┼───┼──┤
│30  │90/09/│400-│502903│90/09/│3060│368572│83,4│
│    │10    │1   │4     │13    │0413│0     │56  │
│    │      │    │      │      │.0  │      │    │
├──┼───┼──┼───┼───┼──┼───┼──┤
│31  │90/09/│400-│502903│90/09/│0899│442818│215,│
│    │11    │1   │3     │14    │8-9 │2     │000 │
│    │      │    │      │      │    │      │    │
├──┼───┼──┼───┼───┼──┼───┼──┤
│32  │90/09/│400-│502916│90/09/│0899│442818│485,│
│    │11    │1   │7     │14    │8-9 │8     │250 │
├──┼───┼──┼───┼───┼──┼───┼──┤
│33  │90/09/│400-│502902│90/09/│1600│266651│234,│
│    │12    │1   │9     │15    │7860│0     │800 │
│    │      │    │      │      │-1  │      │    │
├──┼───┼──┼───┼───┼──┼───┼──┤
│34  │90/09/│400-│502916│90/09/│1600│268424│389,│
│    │12    │1   │4     │17    │7860│7     │650 │
│    │      │    │      │      │-1  │      │    │
├──┼───┼──┼───┼───┼──┼───┼──┤
│35  │90/09/│400-│502917│90/09/│1600│268425│354,│
│    │16    │1   │6     │20    │7860│3     │200 │
│    │      │    │      │      │-1  │      │    │
├──┼───┼──┼───┼───┼──┼───┼──┤
│36  │90/09/│400-│502903│90/09/│1667│266651│255,│
│    │17    │1   │2     │20    │860-│1     │000 │
│    │      │    │      │      │1   │      │    │
├──┼───┼──┼───┼───┼──┼───┼──┤
│37  │90/09/│400-│502916│90/09/│0899│142818│458,│
│    │18    │1   │9     │21    │8-9 │9     │880 │
├──┼───┼──┼───┼───┼──┼───┼──┤
│38  │90/09/│400-│502916│90/09/│1600│268424│352,│
│    │22    │1   │6     │27    │7860│8     │400 │
│    │      │    │      │      │-1  │      │    │
├──┼───┼──┼───┼───┼──┼───┼──┤
│39  │90/09/│400-│502917│90/09/│0899│142819│425,│
│    │25    │1   │1     │28    │8-9 │0     │150 │
├──┼───┼──┼───┼───┼──┼───┼──┤
│40  │90/10/│400-│502917│90/10/│0899│142819│295,│
│    │02    │1   │3     │05    │8-9 │4     │500 │
├──┼───┼──┼───┼───┼──┼───┼──┤
│41  │90/10/│400-│502917│90/10/│0899│142819│520,│
│    │09    │1   │5     │12    │8-9 │2     │000 │
│    │      │    │      │      │    │      │    │
├──┼───┼──┼───┼───┼──┼───┼──┤
│42  │90/10/│400-│502917│90/10/│0899│142819│365,│
│    │16    │1   │7     │19    │8-9 │3     │800 │
├──┴───┴──┴───┴───┴──┴───┴──┤
│金額總計：＄12,970,926元                              │
└───────────────────────────┘
附表二（自訴人代墊票款明細）
┌──┬───┬──┬────────┬────────┐
│匯出│匯入  │匯入│匯入金額        │自訴人匯出明細  │
│日期│帳號  │銀行├──┬──┬──┼───┬────┤
│    │      │    │登益│聖益│高明│匯出  │匯出    │
│    │      │    │公司│行  │欽  │銀行  │帳號    │
├──┼───┼──┼──┼──┼──┼───┼────┤
│90/0│157160│華南│220,│    │    │台企建│00000000│
│8/09│078601│萬華│000 │    │    │國    │503     │
├──┼───┼──┼──┼──┼──┼───┼────┤
│90/0│157160│同上│175,│    │    │同上  │同上    │
│8/09│078601│    │000 │    │    │      │        │
│    │      │    │    │    │    │      │        │
├──┼───┼──┼──┼──┼──┼───┼────┤
│90/0│019506│誠泰│    │    │901,│同上  │同上    │
│8/10│049783│營業│    │    │140 │      │        │
│    │      │    │    │    │    │      │        │
├──┼───┼──┼──┼──┼──┼───┼────┤
│90/0│019506│同上│    │    │90,7│同上  │同上    │
│8/14│049783│    │    │    │20  │      │        │
│    │      │    │    │    │    │      │        │
├──┼───┼──┼──┼──┼──┼───┼────┤
│90/0│019506│同上│    │    │210,│同上  │同上    │
│8/15│049783│    │    │    │900 │      │        │
│    │      │    │    │    │    │      │        │
├──┼───┼──┼──┼──┼──┼───┼────┤
│90/0│019506│同上│    │    │250,│華信台│00000000│
│8/16│049783│    │    │    │000 │中    │001786  │
│    │      │    │    │    │    │      │        │
├──┼───┼──┼──┼──┼──┼───┼────┤
│90/0│502903│彰銀│    │674,│    │同上  │同上    │
│8/17│089989│萬華│    │930 │    │      │        │
│    │      │    │    │    │    │      │        │
├──┼───┼──┼──┼──┼──┼───┼────┤
│90/0│157160│華南│310,│    │    │台新儲│00000000│
│8/20│078601│萬華│466 │    │    │蓄    │8451    │
│    │      │    │    │    │    │      │        │
├──┼───┼──┼──┼──┼──┼───┼────┤
│90/0│157160│同上│300,│    │    │華信台│00000000│
│8/21│078601│    │000 │    │    │中    │001786  │
│    │      │    │    │    │    │      │        │
├──┼───┼──┼──┼──┼──┼───┼────┤
│90/0│502903│彰銀│    │581,│    │同上  │同上    │
│8/24│089989│萬華│    │690 │    │      │        │
│    │      │    │    │    │    │      │        │
├──┼───┼──┼──┼──┼──┼───┼────┤
│90/0│019506│誠泰│    │    │734,│同上  │同上    │
│8/27│049783│營業│    │    │897 │      │        │
│    │      │    │    │    │    │      │        │
├──┼───┼──┼──┼──┼──┼───┼────┤
│90/0│157160│華南│220,│    │    │台企建│00000000│
│8/30│078601│萬華│000 │    │    │國    │503     │
│    │      │    │    │    │    │      │        │
├──┼───┼──┼──┼──┼──┼───┼────┤
│90/0│019506│誠泰│    │    │425,│同上  │同上    │
│8/31│049738│營業│    │    │800 │      │        │
│    │3     │    │    │    │    │      │        │
├──┼───┼──┼──┼──┼──┼───┼────┤
│90/0│502903│彰銀│    │837,│    │台企建│同上    │
│8/31│089989│萬華│    │320 │    │國    │        │
│    │      │    │    │    │    │      │        │
├──┴───┼──┼──┼──┼──┼───┼────┤
│小計        │    │$1,2│$2,0│$2,6│      │        │
│            │    │25,4│93,9│13,4│      │        │
│            │    │66  │40  │57  │      │        │
├──────┼──┼──┴──┴──┼───┼────┤
│總計        │    │＄5,932,863     │      │        │
└──────┴──┴────────┴───┴────┘
 附表三（自訴人遭詐騙之支票明細）
┌──┬───┬────┬────┬────┬────┐
│編號│發票人│ 票號   │付款銀行│金額    │發票日  │
├──┼───┼────┼────┼────┼────┤
│ 1  │自訴人│ 0000000│華信銀行│116,500 │90/11/8 │
│    │      │        │臺中分行│        │        │
├──┼───┼────┼────┼────┼────┤
│ 2  │自訴人│ 0000000│同上    │238,650 │90/11/15│
├──┼───┼────┼────┼────┼────┤
│ 3  │自訴人│ 0000000│同上    │173,810 │90/11/22│
├──┼───┼────┼────┼────┼────┤
│ 4  │自訴人│ 0000000│同上    │229,630 │90/11/29│
├──┼───┼────┼────┼────┼────┤
│ 5  │自訴人│ 0000000│同上    │251,380 │90/12/6 │
├──┼───┼────┼────┼────┼────┤
│ 6  │自訴人│ 0000000│同上    │195,280 │90/12/13│
├──┼───┼────┼────┼────┼────┤
│ 7  │自訴人│ 0000000│同上    │189,880 │90/12/20│
├──┼───┼────┼────┼────┼────┤
│ 8  │自訴人│ 0000000│同上    │182,560 │90/12/27│
├──┴───┴────┴────┴────┴────┤
│合計總金額： 1,577,750                              │
└──────────────────────────┘
附表四（告訴人吳繼群匯款明細）
┌──┬───┬───┬───┬───┬───┬────┐
│編號│匯出  │匯入  │匯入  │匯出  │收款人│  金額  │
│    │日期  │帳號  │銀行  │銀行  │      │        │
├──┼───┼───┼───┼───┼───┼────┤
│1   │90/02/│157200│華南銀│聯邦銀│高黃淑│500,000 │
│    │09    │069402│行萬華│行儲蓄│娟    │        │
│    │      │      │分行  │部    │      │        │
├──┼───┼───┼───┼───┼───┼────┤
│2   │90/04/│同上  │同上  │同上  │同上  │800,000 │
│    │06    │      │      │      │      │        │
├──┼───┼───┼───┼───┼───┼────┤
│3   │90/04/│同上  │同上  │同上  │同上  │1,000,00│
│    │12    │      │      │      │      │0       │
├──┼───┼───┼───┼───┼───┼────┤
│4   │90/04/│同上  │同上  │同上  │同上  │500,000 │
│    │20    │      │      │      │      │        │
├──┼───┼───┼───┼───┼───┼────┤
│5   │90/05/│同上  │同上  │同上  │同上  │1,000,00│
│    │08    │      │      │      │      │0       │
├──┼───┼───┼───┼───┼───┼────┤
│6   │90/05/│同上  │同上  │同上  │同上  │500,000 │
│    │16    │      │      │      │      │        │
├──┼───┼───┼───┼───┼───┼────┤
│7   │90/05/│同上  │同上  │同上  │同上  │1,000,00│
│    │18    │      │      │      │      │0       │
├──┼───┼───┼───┼───┼───┼────┤
│8   │90/05/│同上  │同上  │同上  │同上  │500,000 │
│    │31    │      │      │      │      │        │
├──┼───┼───┼───┼───┼───┼────┤
│9   │90/06/│同上  │同上  │同上  │同上  │1,000,00│
│    │18    │      │      │      │      │0       │
├──┼───┼───┼───┼───┼───┼────┤
│10  │90/06/│同上  │同上  │同上  │同上  │300,000 │
│    │20    │      │      │      │      │        │
├──┼───┼───┼───┼───┼───┼────┤
│11  │90/07/│同上  │同上  │同上  │同上  │500,000 │
│    │13    │      │      │      │      │        │
├──┼───┼───┼───┼───┼───┼────┤
│12  │90/07/│同上  │同上  │同上  │同上  │1,200,00│
│    │20    │      │      │      │      │0       │
├──┼───┼───┼───┼───┼───┼────┤
│13  │90/07/│同上  │同上  │同上  │同上  │450,000 │
│    │23    │      │      │      │      │        │
├──┼───┼───┼───┼───┼───┼────┤
│14  │90/07/│同上  │同上  │同上  │同上  │1,040,00│
│    │31    │      │      │      │      │0       │
├──┼───┼───┼───┼───┼───┼────┤
│15  │90/08/│同上  │臺灣中│華南銀│同上  │383,685 │
│    │06    │      │小企銀│行萬華│      │        │
│    │      │      │      │分行  │      │        │
├──┼───┼───┼───┼───┼───┼────┤
│16  │90/08/│同上  │同上  │同上  │同上  │430,000 │
│    │06    │      │      │      │      │        │
├──┼───┼───┼───┼───┼───┼────┤
│17  │90/08/│同上  │華南銀│聯邦銀│同上  │600,000 │
│    │27    │      │行萬華│行儲蓄│      │        │
│    │      │      │分行  │部    │      │        │
├──┼───┼───┼───┼───┼───┼────┤
│18  │90/09/│同上  │同上  │同上  │同上  │500,000 │
│    │10    │      │      │      │      │        │
├──┼───┼───┼───┼───┼───┼────┤
│19  │90/09/│同上  │同上  │同上  │同上  │680,000 │
│    │11    │      │      │      │      │        │
├──┴───┴───┴───┴───┴───┴────┤
│金額總計：＄13,393,685元                              │
└───────────────────────────┘
附表五（告訴人鼎記公司遭退票明細）
┌──┬────┬─────┬──────┬─────┐
│編號│發票人  │支票號碼  │發票日      │金      額│
├──┼────┼─────┼──────┼─────┤
│一  │登益公司│DC0000000 │90年10月10日│218，100元│
├──┼────┼─────┼──────┼─────┤
│二  │登益公司│DC0000000 │90年10月10日│ 16，800元│
├──┼────┼─────┼──────┼─────┤
│三  │登益公司│DC0000000 │90年10月25日│ 68，500元│
├──┼────┼─────┼──────┼─────┤
│四  │登益公司│DC0000000 │90年10月28日│ 68，500元│
├──┼────┼─────┼──────┼─────┤
│五  │登益公司│DC0000000 │90年12月10日│ 54，100元│
└──┴────┴─────┴──────┴─────┘
附錄：本案論罪科刑法條全文
